en: Perfumery instruments included: Beaker; Bottles; Eye-droppers; Filter paper; Flacons; Funnel; Magnet bars; Magnetic stirrer; Measuring scale; Perfume labels; Pipettes; Plain caps; Scent strip holders; Scent strips; Spatula; Spray caps; Spray pumps; Stirring rods; Other
ja: 香水作りの付属品: ビーカー; ボトル; 目薬; ろ紙; フラコン; ファネル; マグネットバー; マグネチックスターラ; スケール; 香水のラベル; ピペット; プレーンキャップ; 香りストリップホルダー; 香りのストリップ; スパチュラ; スプレー缶; スプレーポンプ; 撹拌棒; その他
nl: Inclusief parfuminstrumenten: Beker; Flessen; Oogdruppelaars; Filterpapier; Flacons; Trechter; Magneetstaven; Magneetroerder; Meetschaal; Parfumlabels; Pipetten; Effen doppen; Geurstriphouders; Geurstrips; Spatel; Spuitdoppen; Spuitbussen; Roerstaven; Andere
hu: Illatszereket tartalmaz: Pohár; Palackok; Szemcseppentők; Szűrőpapír; Flakonok; Tölcsér; Mágnesrudak; Mágneses keverő; Mérleg; Parfüm címkék; Pipetták; Egyszerű kupakok; Illatcsík tartók; Illatcsíkok; Spatula; Spray kupakok; Szórópumpák; Keverőpálcák; Egyéb
da: Parfumeinstrumenter inkluderet: Bæger; Flasker; Øjenpipetter; Filterpapir; Flakoner; Tragt; Magnetstænger; Magnetomrører; Vægt; Parfumeetiketter; Pipetter; Enkle hætter; Duftstrimmelholdere; Duftstrimler; Spatel; Sprayhætter; Spraypumper; Rørepinde; Andet
ro-RO: Instrumente de parfumerie incluse: Pahar de laborator; Sticle; Pipete; Hârtie de filtru; Flacoane; Pâlnie; Bare magnetice; Agitator magnetic; Cântar; Etichete pentru parfumuri; Pipete; Dopuri simple; Suporturi pentru benzi pentru testarea parfumurilor; Benzi pentru testarea parfumurilor; Spatulă; Capete de pulverizare; Pompițe de  pulverizare; Baghete pentru amestecare; Altele
vi: Dụng cụ pha chế nước hoa: Cốc vại; Chai; Thuốc nhỏ mắt; Giấy lọc; Chai lọ; Phễu; Thanh nam châm; Máy khuấy từ tính; Thang đo; Nhãn nước hoa; Ống hút; Mũ trơn; Giá đựng dải hương thơm; Dải mùi hương; Thìa vét bột; Nắp xịt; Bơm phun; Thanh khuấy; Khác
sv: Instrument för parfymeri ingår: Bägare; Flaskor; Pipetter; Filterpapper; Flaskor; Tratt; Magnetstänger; Magnetisk omrörare; Våg; Parfymetiketter; Pipetter; Lock; Doftremshållare; Doftremsor; Spatel; Spraylock; Spraypumpar; Omrörningsstavar; Övrigt
ru: Инструменты для изготовления духов в комплекте: Мерная бутылочка; Бутылки; Пипетки; Фильтровальная бумага; Флаконы; Воронка; Магнитные стержни; Магнитная мешалка; Весы; Этикетки для духов; Пипетки; Простые колпачки; Держатели для ароматических полосок; Тест-полоски; Лопатка; Колпачки-распылители; Помпы-распылители; Палочки для перемешивания; Другое
pt-PT: Instrumentos de perfumaria incluídos: Copo; Garrafas; Conta-gotas; Papel de filtro; Frascos; Funil; Barras magnéticas; Agitador magnético; Escala de medição; Rótulos de perfumes; Pipetas; Tampas simples; Suportes para tiras de perfume; Tiras de perfume; Espátula; Tampas de pulverização; Bombas de pulverização; Varetas de mistura; Outro
cs: Zahrnuté parfémové nástroje: Kádinka; Lahve; Oční kapátka; Filtrační papír; Flakony; Nálevka; Magnetické tyčinky; Magnetická míchačka; Odměrka; Parfémové štítky; Pipety; Rovná víčka; Držáky vonných proužků; Vonné proužky; Špachtle; Sprejová víčka; Sprejové pumpičky; Míchací tyčinky; Jiné
es: Instrumentos de perfumería incluidos: Vaso de precipitado; Botellas; Cuentagotas; Papel de filtro; Frascos; Embudo; Barras magnéticas; Agitador magnético; Escala de medición; Etiquetas de perfumes; Pipetas; Tapones lisos; Porta tiras de aroma; Tiras de perfume; Espátula; Tapones de pulverización; Bombas de pulverización; Varillas agitadoras; Otros
sl-SI: Priloženi instrumenti za parfumerijo: Čaša; Steklenice; Kapalke za oči; Filtrirni papir; Steklenice; Lijak; Magnetne palice; Magnetno mešalo; Tehtnice za merjenje; Etikete za parfume; Pipete; Navadne kapice; Držala za dišavne trakove; Dišeči trakovi; Spatula; Pršilni pokrovčki; Pršilne črpalke; Mešalne palice; Drugo
el: Όργανα αρωματοποιίας που περιλαμβάνονται: Δοχείο; Φιάλες; Οφθαλμικά σταγονόμετρα; Χαρτί φίλτρου; Φιαλάκια; Χωνί; Μπάρες μαγνήτη; Μαγνητικός αναδευτήρας; Κλίμακα μέτρησης; Ετικέτες αρωμάτων; Σιφώνια (πιπέττες); Απλά καπάκια; Υποδοχές αρωματικών λωρίδων; Ταινίες ελέγχου; Σπάτουλα; Καπάκια ψεκασμού; Αντλίες ψεκασμού; Ράβδοι ανάδευσης; Άλλο
zh-CN: 包含的香水制作工具: 烧杯; 瓶子; 滴管; 滤纸; 香水瓶; 漏斗; 磁棒; 磁力搅拌器; 称量秤; 香水标签; 移液器; 普通瓶盖; 香味条支架; 香味条; 抹刀; 喷雾瓶盖; 喷雾泵; 搅拌棒; 其他
th: อุปกรณ์ทำน้ำหอมรวมอยู่ด้วย: บีกเกอร์; ขวด; ที่หยอดตา; กระดาษกรอง; ขวดเหล้า; กรวย; แท่งแม่เหล็ก; เครื่องกวนแม่เหล็ก; เครื่องชั่งวัด; ฉลากน้ำหอม; ปิเปตต์; หมวกธรรมดา; ที่วางแผ่นน้ำหอม; แถบดับกลิ่น; ไม้พาย; ฝาสเปรย์; ปั๊มสเปรย์; แท่งคน; อื่นๆ
zh-TW: 包括調香器材: 燒杯; 瓶子; 眼藥水; 濾紙; 香水瓶; 漏斗; 磁力棒; 磁力攪拌器; 磅秤; 香水標籤; 滴管; 平蓋; 香水條架; 香水試紙; 刮刀; 噴霧罐; 噴霧罐; 攪拌棒; 其他
pl: Instrumenty perfumeryjne w zestawie: Zlewka; Butelki; Kroplomierze; Bibuła do sączenia; Flakony; Lejek; Pręty magnetyczne; Mieszadło magnetyczne; Wagi; Etykiety perfum; Pipety; Nakrętki zwykłe; Uchwyty na paski zapachowe; Paski zapachowe; Szpatułka; Atomizery; Pompki do atomizerów; Bagietka; Inne
tr: Dahil olan parfümeri araçları: Beher; Şişeler; Göz damlalıkları; Filtre kağıdı; Flakonlar; Huni; Çubuk mıknatıslar; Manyetik karıştırıcı; Ölçüm terazisi; Parfüm etiketleri; Pipetler; Düz kapaklar; Parfüm test şeridi tutucuları; Parfüm test şeridi; Spatula; Sprey kapakları; Sprey pompaları; Karıştırma çubukları; Diğer
fi: Mukana tulevat hajuvesivälineet: Dekantterilasi; Pullot; Pienit pipetit; Suodatinpaperi; Flakonit; Suppilo; Magneettipalkit; Magneettinen sekoitin; Vaaka; Hajuvesien etiketit; Pipetit; Kuviottomat korkit; Testiliuskojen pidikkeet; Testiliuskat; Lasta; Suihkekorkit; Ruiskupumput; Sekoitussauvat; Muu
lt-LT: Įtraukti parfumerijos instrumentai: Stiklinė; Buteliukai; Pipetės; Filtravimo popierius; Flakonai; Piltuvėlis; Magnetiniai strypeliai; Magnetinė maišymo lazdelė; Svarstyklės; Kvepalų etiketės; Pipetės; Paprasti dangteliai; Kvapių juostelių laikikliai; Kvapios juostelės; Mentelė; Purškimo dangteliai; Purškimo dozatoriai; Maišymo lazdelės; Kita
fr: Instruments de parfumerie inclus: Gobelet; Bouteilles; Compte-gouttes; Papier filtre; Flacons; Entonnoir; Barres aimantées; Agitateur magnétique; Échelle de mesure; Étiquettes de parfum; Pipettes; Bouchons unis; Supports pour bandes parfumées; Bandelettes parfumées; Spatule; Bouchons de pulvérisation; Pompes de pulvérisation; Tiges d'agitation; Autre
it: Strumenti di profumeria inclusi: Becher; Bottiglie; Contagocce; Carta da filtro; Flaconi; Funnel; Barre magnetiche; Mescolatore magnetico; Bilancia; Etichette per profumi; Pipette; Cappucci semplici; Porta strisce profumate; Strisce profumate; Spatola; Tappi spray; Pompe a spruzzo; Bacchette per mescolare; Altro
nb: Inkluderte parfymeinstrumenter: Begerglass; Flasker; Pipetter; Filterpapir; Flakonger; Trakt; Magnetstenger; Magnetomrører; Målevekt; Parfymeetiketter; Pipetter; Vanlige hetter; Duftstrimmelholdere; Duftstrimler; Spatel; Sprayhetter; Spraypumper; Rørestenger; Annet
ko: 향수 제조 도구 포함: 비커; 병; 안약; 여과지; 플라콘; 퍼널; 자석 막대; 마그네틱 스트립; 저울; 향수 레이블; 피펫; 일반 캡; 향 스트립 홀더; 향 스트립; 스파츌라; 스프레이 캡; 스프레이 펌프; 교반 봉; 기타
sk-SK: Parfumérske nástroje, ktoré sú súčasťou súpravy: Kadička; Fľaše; Očné kvapkadlá; Filtrový papier; Flakóny; Lievik; Magnetické tyče; Magnetický prúžok; Meracie váhy; Etikety parfumov; Pipety; Jednorazové čiapky; Držiaky vonných pásikov; Testovacie prúžky; Špachtľa; Rozprašovacie uzávery; Rozprašovacie pumpičky; Tyče na miešanie; Iné
de: Parfümzubehör im Set: Becherglas; Flaschen; Augentropfer; Feinkarton; Flakons; Funnel; Magnetstäbe; Magnetrührer; Messskala; Parfümetiketten; Pipetten; Einfache Kappen; Duftstreifenhalter; Duftstreifen; Spachtel; Sprühkappen; Sprühflasche; Glasstab; Sonstiges
hr-HR: Uključeni pribor za izradu parfumerijskih proizvoda: Laboratorijska čaša; Bočice; Kapaljke; Filtar papir; Flakoni; Lijevak; Magnetska traka; Magnetska miješalica; Mjerna vaga; Etikete za parfeme; Pipete; Obični poklopci; Držači testnih trakica; Testne trakice; Lopatica; Kapice za raspršivanje; Pumpice za raspršivanje; Štapići za miješanje; Ostalo
bg-BG: Включени инструменти за направа на парфюм: Бехерова чаша; Бутилки; Капкомери за очи; Филтърна хартия; Флакони; Фуния; Магнитни барове; Магнитна бъркалка; Измервателна везна; Етикети за парфюми; Пипети; Обикновени капачки; Държачи за ароматни ленти; Ароматни ленти; Шпатула; Спрей капачки; Спрей помпи; Пръчици за разбъркване; Други
pt-BR: Instrumentos de perfumaria incluídos: Béquer; Garrafas; Conta-gotas; Papel de filtro; Frascos; Funil; Barras magnéticas; Agitador magnético; Escala de medição; Rótulos de perfumes; Pipetas; Tampas simples; Porta-tiras de perfume; Tiras de perfume; Espátula; Tampas de spray; Bombas de pulverização; Bastões de agitação; Outro